【裁判字號】    98,台上,2649
【裁判日期】    980514
【裁判案由】    違反槍砲彈藥刀械管制條例
【裁判全文】
最高法院刑事判決            九十八年度台上字第二六四九號
上  訴  人  甲○○
                    弄8之4號5樓
上列上訴人因違反槍砲彈藥刀械管制條例案件，不服台灣高等法
院台中分院中華民國九十八年三月五日第二審更審判決（九十七
年度重上更(二)字第一二七號，起訴案號：台灣台中地方法院檢察
署九十一年度偵字第二六二一號），提起上訴，本院判決如下：
    主  文
上訴駁回。
    理  由
按刑事訴訟法第三百七十七條規定：上訴於第三審法院，非以判
決違背法令為理由，不得為之；是提起第三審上訴，應以原判決
違背法令為理由，係屬法定要件。如果上訴理由書狀並非依據卷
內訴訟資料具體指摘原判決不適用何種法則或如何適用不當，或
所指摘原判決違法情事顯與法律規定得為第三審上訴理由之違法
情形不相適合時，均應認其上訴為違背法律上之程式，予以駁回
。本件原判決認定上訴人甲○○有其事實欄所載之未經許可持有
可發射子彈具有殺傷力之改造槍枝等犯行，因而撤銷第一審諭知
上訴人科刑之判決，改判依想像競合犯關係，從一重論上訴人以
未經許可持有可發射子彈具有殺傷力之改造槍枝罪（累犯），量
處有期徒刑一年六月，併科罰金新台幣（下同）六萬元，並諭知
罰金如易服勞役，以一千元折算一日之標準；扣案之改造槍枝一
支沒收。已詳敘其所憑證據及認定之理由，對於上訴人所提出之
辯解，並已逐一加以指駁；俱有卷存之證據資料可資覆按。上訴
人上訴意旨略以：本件警方未依規定對伊執行拘提及搜索，顯有
違法。且警方執行拘提時並未告知刑事訴訟法第九十五條第二款
、第三款所規定之事項，亦未通知伊家屬到場，亦屬不當。又原
判決雖謂伊同意警方搜索，但並未調查警方徵求伊同意之方式是
否自然而非具威脅性、伊同意是否出於自願、搜索筆錄上伊之簽
名是否事後補簽等事項，此攸關警方搜索所得證據有無證據能力
，原審未加以調查及說明，自有不當。再伊於上訴第二審時已改
稱扣案槍、彈並非伊所有等語，但原判決卻未採信，爰請求實施
測謊以還伊清白。又原審未傳喚證人王沖霖到庭使伊有行使對質
詰問權之機會，亦有未合。此外，原審並未調查其他證據，僅憑
伊之自白作為犯罪之證據，仍有違誤云云。惟查，原判決認定本
件警方依據王沖霖之線報，認上訴人涉嫌非法持有槍械且情況緊
急有立即執行拘提及搜索必要，乃依刑事訴訟法第七十六條第三
、四款之規定逕行拘提上訴人，並經上訴人同意執行搜索，嗣於
查獲改造手槍一支及子彈九發後，即報請台灣台中地方法院檢察
署檢察官核發拘票後，一併移送檢察官偵辦等情，因認警方執行
拘提及搜索程序尚屬合法，已於理由內詳加論敘說明。又警方於
詢問上訴人前已踐行同法第九十五條之告知義務，並詢問其是否
通知家屬或親友到場，上訴人則表示願意接受詢問，且已通知其
胞兄黃啟源到場等語，有警詢筆錄可稽（見偵查卷第九頁）。上
訴意旨謂警方未踐行上述告知義務並通知其家屬到場，顯與卷內
資料不符，自非適法之第三審上訴理由。又上訴人於原審並未抗
辯其同意警方搜索係非出於自願，亦未指摘警方係以脅迫或其他
不正之方式逼使其同意搜索，則其於提起第三審上訴後，卻以原
審未就此加以調查而指摘原判決不當，亦非合法之第三審上訴理
由。再本院係法律審，原則上不負責調查事實，上訴人於原審並
未聲請實施測謊，其於本院始提出測謊之聲請，本院自無從准許
，其執此作為第三審上訴理由，亦非適法。又原判決以王沖霖雖
於民國九十二年十二月二十日死亡，但其於警詢之陳述，在客觀
上具有較可信之特別情況，且為證明犯罪事實存否所必要，依刑
事訴訟法第一百五十九條之三第一款之規定認為具有證據能力，
已於理由內詳加論敘說明，於法尚無違誤。而王沖霖既已死亡，
原審自無從傳訊其到庭供上訴人詰問，難謂有不當剝奪上訴人行
使詰問權之情形。上訴意旨指摘原審未傳喚王沖霖到庭供其對質
、詰問，亦非合法之第三審上訴理由。此外，原判決除依憑上訴
人於警詢、偵查及第一審之自白外，並參酌王沖霖於警詢之證述
，暨上訴人帶領警方在其居處查獲改造手槍一支及子彈九發，以
及內政部警政署刑事警察局鑑定上開槍、彈結果認均具有殺傷力
之鑑驗函一份等各項證據資料，認定上訴人之自白與事實相符，
而採為本件犯罪之證據，並非單憑上訴人之自白，作為認定其犯
罪之唯一證據。上訴意旨指摘原判決未調查其他證據，單憑其自
白作為唯一證據云云，尚有誤會。至其餘上訴意旨，僅係單純節
錄刑事訴訟法相關規定條文及司法院解釋、本院判例、檢察官上
訴書及本院前審發回意旨部分內容，並未依據卷內資料具體指摘
原判決有何違法情形，顯與法律規定得為第三審上訴理由之違法
情形不相適合。揆之首揭說明，其上訴為違背法律上之程式，應
予駁回。
據上論結，應依刑事訴訟法第三百九十五條前段，判決如主文。
中    華    民    國  九十八  年    五    月   十四   日
                      最高法院刑事第八庭
                          審判長法官  洪  文  章
                                法官  王  居  財
                                法官  郭  毓  洲
                                法官  黃  梅  月
                                法官  邱  同  印
      本件正本證明與原本無異
                                      書  記  官
中    華    民    國  九十八  年    五    月   十八   日
                                                      Ｑ


司法院資訊處製作；財團法人民間司法改革基金會備份。
